臺灣桃園地方法院刑事判決　　　　　　　94年度易緝字第92號
公　訴　人　臺灣桃園地方法院檢察署檢察官
被　　　告　甲○○
上列被告因詐欺案件，經檢察官提起公訴（八十九年度偵字第一
一六六五號），暨移送併案審理（臺灣士林地方法院檢察署九十
年度偵字第一五四八號、臺灣臺中地方法院檢察署九十四年度偵
緝字第九一一號），本院裁定改依簡式審判程序，茲判決如下：
    主  文
甲○○連續意圖為自己不法之所有，以詐術使人將本人之物交付
，處有期徒刑拾月。
    事  實
一、甲○○於民國八十七年七月二十一日向中國信託商業銀行股
    份有限公司（以下簡稱中國信託）申請使用萬事達國際信用
    卡（ＭＡＳＴＥＲＣＡＲＤ，卡號：0000000000
    000000）及威士國際信用卡（ＶＩＳＡ，卡號：00
    00000000000000）各一張，另於八十八年五
    月三十一日向合作金庫銀行股份有限公司（以下簡稱合作金
    庫）申請使用威士國際信用卡（卡號：000000000
    0000000）一張，嗣因甲○○未依約清償簽帳消費款
    ，經中國信託及合作金庫分別於八十八年十一月三十日、八
    十九年一月二十日將甲○○申請之上揭三張信用卡停止使用
    。甲○○因經濟狀況不佳，需款孔急，明知上情及其已無資
    力清償信用卡簽帳費用，竟仍基於意圖為自己不法所有之概
    括犯意，利用於航空機上刷卡消費無法與發卡銀行連線徵信
    之盲點，連續於附表一（中國信託部分）、附表二（合作金
    庫部分）所示之時間，在其所搭乘之中華航空、長榮航空、
    大韓航空、日亞航空等國際航線班機上，持上揭信用卡佯向
    各該航機上之服務人員刷卡購買機上販售之商品，致不知情
    之服務人員陷於錯誤准其消費並交付所購買之商品，持有中
    國信託前開二張信用卡共刷卡購得價值新台幣（下同）三十
    八萬七千二百八十七元之商品，持有合作金庫前開信用卡共
    刷卡購得價值十八萬六千八百九十九元之商品，得手後將購
    得之商品變賣得款花用殆盡，並避不見面。中國信託及合作
    金庫給付甲○○之消費款予購物商家後，追討無著，始知受
    騙。
二、案經中國信託告訴暨合作金庫訴由內政部警政署外事警官隊
    報告臺灣桃園地方法院檢察署檢察官、臺灣臺中地方法院檢
    察署檢察官偵查起訴暨移送併案審理。
    理  由
一、按被告甲○○刷卡之地點固均於境外之國際航線班機上，惟
    就其於我國籍之中華航空公司、長榮航空公司航空機上刷卡
    犯罪，依刑法第三條之規定，以在中華民國領域內犯罪論。
    又被告所持有之上開信用卡，係分別向我境內之中國信託、
    合作金庫申請辦理，其刷卡消費後，中國信託、合作金庫須
    依約支付消費款予商家，因而受有損害，是其犯罪之結果，
    在我國領域內，依同法第四條之規定，亦屬在我國領域內犯
    罪，本院自均得就其行為予以處罰；又被告所犯為死刑、無
    期徒刑、最輕本刑為三年以上有期徒刑之罪或高等法院管轄
    第一審案件者外，於準備程序進行中，被告先就被訴事實為
    有罪之陳述時，審判長得告知被告簡式審判程序之旨，並聽
    取當事人、代理人、辯護人及輔佐人之意見後，裁定進行簡
    式審判程序，刑事訴訟法第二百七十三條之一第一項定有明
    文。本件被告甲○○為有罪陳述，且所犯非死刑、無期徒刑
    、最輕本刑為三年以上有期徒刑之罪或高等法院管轄第一審
    案件，經踐行上開程序後，由合議庭裁定由受命法官獨任改
    依簡式審判程序審理，合先敘明。
二、上開事實，業據被告甲○○於本院訊問時坦承不諱，復經告
    訴人中國信託之代理人林俊鴻、合作金庫之代理人鄭光裕陳
    明在卷，並有信用卡申請書、約定條款、消費明細表、消費
    簽帳單、入出境紀錄查詢在卷可參，足認被告之自白確與事
    實相符，堪以採信。本件事證明確，被告犯行堪以認定，應
    予依法論科。
三、核被告所為，係犯刑法第三百三十九條第一項之詐欺取財罪
    。被告先後多次詐欺取財犯行，時間緊接，方法相同，所犯
    構成要件同一，顯係基於概括犯意反覆為之，為連續犯，爰
    依刑法第五十六條之規定論以一詐欺取財罪，並加重其刑。
    公訴人雖僅就被告持合作金庫之信用卡詐欺取財之犯行起訴
    ，就其持中國信託信用卡詐欺取財之犯行，雖未據公訴人起
    訴，但因與已起訴部分，有連續犯之裁判上一罪關係，為起
    訴效力所及，該部分犯行並經檢察官移送併辦，依審判不可
    分之原則，本院自得併予審理。茲審酌被告為圖一己私利，
    利用於航空機上刷卡消費無法與發卡銀行連線徵信之盲點，
    持向告訴人中國信託、合作金庫申請之信用卡刷卡購物，前
    後購得之商品價值合計五十七萬餘元，且犯罪後迄今已五年
    餘，仍未與告訴人達成民事上和解，惟犯後尚能坦承犯行等
    一切情狀，量處如主文所示之刑，以資懲儆。
四、臺灣士林地方法院檢察署檢察官移送併辦意旨略以：被告甲
    ○○意圖為自己不法之所有，於八十七年十二月二十四日，
    持偽造之在職證明、扣繳憑單向告訴人遠東國際商業銀行汐
    止分行（以下簡稱遠東銀行）詐領貸款六十萬元，因認被告
    此部分涉犯詐欺取財罪嫌，與前揭起訴部分有連續犯之裁判
    上一罪關係而移送併辦。惟查，前開犯罪事實固經被告於本
    院訊問時坦承不諱，並經告訴人遠東銀行之代理人邱福祥陳
    明在卷，並有自然人貸款、續借申請書暨徵信調查表、在職
    證明、各類所得扣繳暨免扣繳憑單各一紙在卷可按，足認被
    告此部分自白應與事實相符。然被告持向中國信託及合作金
    庫申請之信用卡刷卡購物之時間為八十九年一月十五日起至
    八十九年四月六日止，與本件向告訴人遠東銀行詐領貸款六
    十萬元之犯罪時間即八十七年十二月二十四日，二者相距約
    一年餘，且被告亦陳稱其於八十七年十二月二十四日向告訴
    人遠東銀行詐領貸款六十萬元後，並未再為其他詐欺取財犯
    行，嗣因急需用錢，始復持中國信託及合作金庫之信用卡刷
    卡購物，顯見被告向告訴人遠東銀行詐領貸款六十萬元之犯
    行，與前開起訴、併案並經本院論罪科刑之詐欺取財犯行，
    並非基於概括犯意反覆為之，無連續犯之裁判上一罪關係，
    非起訴效力所及，本院自無從併予審理，應退由檢察官另行
    依法處理，附此敘明。
據上論斷，應依刑事訴訟法第二百七十三條之一第一項、第二百
九十九條第一項前段，刑法第五十六條、第三百三十九條第一項
，罰金罰鍰提高標準條例第一條前段，判決如主文。
本案經檢察官古慧珍到庭執行職務。
中　　華　　民　　國　　94　　年　　8 　　月　　12　　日
                  刑事第十庭    法　官　  蔡和憲
上正本證明與原本無異。
如不服本判決書，應於送達後十日內，向本院提出上訴狀。
                                書記官    常毓生
中　　華　　民　　國　　94　　年　　8 　　月　　12　　日
中華民國刑法第339條第1項：
意圖為自己或第三人不法之所有，以詐術使人將本人或第三人之
物交付者，處五年以下有期徒刑、拘役或科或併科一千元以下罰
金。
